臺灣嘉義地方法院交通事件裁定　　　　　94年度交聲字第82號
原處分機關　交通部公路總局嘉義區監理所
異　議　人　甲○○　男　30歲.
上列異議人即受處分人因違反道路交通管理處罰條例案件，對於
原處分機關即交通部公路總局嘉義區監理所九十四年四月二十二
日所為之處分（嘉監裁字第裁70-Z00000000號），聲明異議，本
院裁定如下：
    主  文
異議駁回。
    理  由
一、原處分機關略以：異議人即受處分人甲○○（下簡稱異議人
    ），於民國九十四年三月二十日十一時四十五分許，駕駛車
    牌號碼899-GE號營業貨運曳引車，在國道一號南下一百五十
    三公里，經內政部警政署國道公路警察局以公警局交字第Z0
    0000000 號舉發「設載重車、聯結車限行外側車道標誌，行
    駛中線車道」交通違規，再由原處分機關即交通部公路局嘉
    義區監理所（下稱原處分機關）於九十四年四月二十二日，
    依道路交通管理處罰條例第三十三條第一項之規定，以嘉監
    裁字第裁70-Z00000000號，對異議人為「罰鍰新臺幣參仟元
    整，並依第63條第1項登記違規點數1點」之處分等語。
二、異議人則以：異議人於九十四年三月二十日行經上開路段，
    已保持安全距離，但因前方之車輛有狀況突然煞車，才將車
    輛行駛至中線，以防追撞，員警看到時伊正要切回去外線車
    道，故原處分機關之裁決，於法不合，應予撤銷，為此聲明
    異議云云。
三、按汽車行駛於高速公路或設站管制之道路，而不遵管制之規
    定者，處汽車駕駛人新臺幣三千元以上六千元以下罰鍰，道
    路交通管理處罰條例第三十三條第一項分別定有明文。次按
    汽車行駛高速公路，其車道之使用，除因交通事故及道路施
    工依臨時或可移動標誌指示或公路警察指揮外，應依設置之
    交通標誌、標線或號誌之規定，此觀高速公路交通管制規則
    第八條規定甚明。
四、經查：
  （一）異議人於九十四年三月二十日十一時四十五分，在國道
        一號南下一百五十三公里處，因駕駛車牌號碼899-GE號
        營業貨運曳引車違規行駛中線車道而遭員警攔查，並開
        單舉發等情，為異議人所不否認，並有內政部警政署國
        道公路警察局公警局交字第 Z00000000號舉發違反道路
        交通管理事件通知單、申訴狀各乙紙附卷可稽，是此部
        分事實已堪認定。
  （二）而本件案發地點即國道一號高速公路南下一百五十三公
        里處為長陡坡下坡路段，而於南下一百五十一加一百五
        十公尺處有設置「載重車、聯結車限行外側車道」之標
        誌等情，業據證人即本件舉發員警陳建成於本院調查時
        均結證綦詳（見本院卷第15頁），復有現場照片六幀附
        卷可稽。而異議人確在上開時、地有行駛中線車道之事
        實則為異議人所不否認，核與證人陳建成於本院調查時
        之結證情節相符，是此部分事實亦堪認定。
  （三）異議人固辯稱伊係前方之車輛有狀況突然煞車，才將車
        輛行駛至中線，以防追撞，員警看到時伊正要切回去外
        線車道云云，然觀諸證人陳建成具結證稱：「（問：舉
        發違規當時，看到異議人甲○○駕駛的車輛情況為何？
        ）我們行駛中線車道在異議人甲○○的車子後面，距離
        異議人甲○○的車子一至二百公尺，我們看到他行駛中
        線。」（見本院卷第15頁）等詞，足見員警係由異議人
        後方一至二百公尺處觀察到異議人之行車狀況，是案發
        當時若有異議人所稱之特殊情形，則由員警所觀察之位
        置應同為員警所目擊；而本院以此情訊問證人陳建成，
        其結證稱：「（問：異議人甲○○說當時因為統聯客運
        踩煞車，所以他有要閃，當初異議人甲○○是否有這樣
        的情形？）我們看到的時候，他是在中線車道，也沒有
        打方向燈，也沒有要切換回來。」（見本院卷第17頁）
        等語，是案發時上開路段並無異議人所辯之特殊狀況，
        且異議人亦無任何準備切換回外側車道之舉止，已堪認
        定。故異議人空以上開情詞置辯，顯係卸責之詞，自不
        足採。
五、綜上所述，交通部公路總局嘉義區監理所依異議人於高速公
    路禁行內側車道路段行駛內側車道，援引道路交通管理處罰
    條例第三十三條第一項規定，裁決處異議人罰鍰新臺幣三千
    元整，並依第六十三條第一項登記違規點數一點之處分，核
    無任何不當或違法，本件異議為無理由，應予駁回。
六、據上論斷，應依道路交通管理處罰條例第八十七條第二項、
    道路交通案件處理辦法第十九條，裁定如主文。
中　　華　　民　　國　　94　　年　　7 　　月　　29　　日
                  交通法庭法　官  曾  宏  揚
上列正本證明與原本無異。
如不服本裁定，應於裁定送達後5日內向本院提出抗告狀（應附
繕本）。
中　　華　　民　　國　　94　　年　　7 　　月　　29　　日
                          書記官  陳  慶  昀
